【裁判字號】    98,家聲,59
【裁判日期】    980519
【裁判案由】    指定財產管理人
【裁判全文】
臺灣屏東地方法院民事裁定              98年度家聲字第59號
聲  請  人  甲○○○
相  對  人  乙○○
上列聲請人聲請指定財產管理人事件，本院裁定如下：
    主  文
聲請駁回。
聲請程序費用新臺幣壹仟元由聲請人負擔。
    理  由
一、聲請意旨略以：聲請人甲○○○係失蹤人乙○○之配偶，而
    失蹤人乙○○係「泰億祥」號漁船船長，於民國97年8 月20
    日在太平洋海域作業時遭印尼籍船員推落海中，迄今生死不
    明，為辦理「泰億祥」號漁船經營管理事宜，爰依據非訟事
    件法第109 條第1 項之規定聲請指定聲請人為失蹤人之財產
    管理人，便於管理失蹤人之財產等語，並提出臺灣屏東地方
    法院97年度重訴字第24號刑事判決影本、受（處）理失蹤人
    口案件登記表影本、戶籍謄本、行政院農業委員會漁業署漁
    三字第0981330848號函影本、外籍船員僱用或異動名冊影本
    各1 份為證。
二、按「失蹤人失蹤後，未受死亡宣告前，其財產之管理，依非
    訟事件法之規定。」；「失蹤人未置財產管理人者，其財產
    管理人依下列順序定之：一、配偶；二、父母；三、成年子
    女；四、與失蹤人同居之祖父母；五、家長。不能依前項規
    定定財產管理人時，法院得因利害關係人或檢察官之聲請，
    選任財產管理人。」民法第10條及非訟事件法第109 條第1
    項第2項分別定有明文。
三、經查，聲請人甲○○○係失蹤人乙○○之配偶，而失蹤人乙
    ○○係「泰億祥」號漁船船長，於民國97年8 月20日在太平
    洋海域作業時遭印尼籍船員推落海中，迄今生死不明，致「
    泰億祥」號漁船無法從事漁業經營，業據聲請人提出受（處
    ）理失蹤人口案件登記表影本、臺灣屏東地方法院97年度重
    訴字第24號刑事判決影本、戶籍謄本、行政院農業委員會漁
    業署漁三字第0981330848號函影本、外籍船員僱用或異動名
    冊影本各1 份為證，並經證人曾毓宗於本院調查時到庭證述
    ：（問：本件泰億祥漁船船長失縱的事情你是否知道？）知
    道。目前還是沒有乙○○的消息。現在是因為漁船還沒有設
    定保管人無法繼續營業，為了漁船登記保管人的問題，所以
    來法院申請等語明確，有本院98年5 月13日訊問筆錄在卷可
    稽，足認聲請人上開主張之事實，堪信為真實。復查，聲請
    人甲○○○既為失蹤人乙○○之配偶，依前開法條之規定，
    聲請人即為失縱人之法定財產管理人，自無聲請本院指定聲
    請人為失蹤人之財產管理人之必要，故本件聲請人之聲請，
    於法無據，應予駁回。
四、依非訟事件法第21條第2 項，民事訴訟法第78條，裁定如主
    文。
中    華    民    國    98    年    5     月    19    日
                        家事庭法  官  林美靜
以上正本係照原本作成。
如不服本裁定應於送達後10日內向本院提出抗告狀，並繳納抗告
費新臺幣1,000元。
中    華    民    國    98    年    5     月    19    日
                        書記官  葉祝君


司法院資訊處製作；財團法人民間司法改革基金會備份。
